【裁判字號】    92,基簡,72
【裁判日期】    921028
【裁判案由】    損害賠償
【裁判全文】
臺灣基隆地方法院基隆簡易庭宣示判決筆錄            九十二年度基簡字第七二號
    原      告  交通部基隆港務局
    法定代理人  甲○○
    訴訟代理人  楊思勤律師
    複  代理人  林達傑律師
    被      告  乙○○  住基隆.
右當事人間九十二年度基簡字第七二號損害賠償事件於中華民國九十二年十月二十八
日下午四時在本院民事第九法庭公開宣示判決出席職員如左：
                法      官  陳培仁
                法院書記官  林婉瑩
                通      譯  劉春生
朗讀案由兩造均未到
法官朗讀主文宣示判決，並諭知將判決主文、所裁判之訴訟標的及其理由要領，記載
於後：
    主    文
被告應給付原告新台幣貳拾參萬零肆佰壹拾貳元，並自民國九十二年三月七日起至清
償日止，按週年利率百分之五計算之利息。
訴訟費用由被告負擔。
本判決得假執行。
    理由要領
一、原告起訴主張兩造於民國九十年三月二十三日訂立「基港大樓簡報室、貴賓室、
    會議室及辦公室遷移調整工程設計技術服務協議書」，由被告承攬「基港大樓簡
    報室、貴賓室、會議室及辦公室遷移調整工程設計」（下稱系爭工程），服務費
    用為新台幣（下同）四十八萬元。依協議書之約定，被告應於接獲原告對正式設
    計報告書審查認可後二十個日曆天內，向主管機關申辦審查核准程序，並於取得
    核准後二十個日曆天內完成修訂作業，提送正式細部設計圖說。因被告所送細部
    設計原圖未完備，經原告函請被告依審查意見修正，被告均置之不理，且於九十
    年十一月二十七日致函原告表示終止協議。原告迫不得已，乃於九十年十二月二
    十七日將未完成部分重新發包由訴外人薛晉屏建築師事務所以四十九萬二千元得
    標，與被告完成部分之餘額二十八萬八千元相差二十萬四千元，加上重新發包之
    印花稅四百九十二元及依約所處違約金二萬五千九百二十元，合計被告應給付原
    告二十三萬零四百十二元，爰訴請被告給付上開損害金額及自起訴狀繕本送達翌
    日起至清償日止，按週年利率計算之利息等語。
二、被告則以系爭工程之設計範圍為基港大樓二樓會議室及五樓辦公室，被告依約於
    九十年八月二十四日提送正式細部圖說，原告於九十年九月二十日通知審查改善
    意見，後因五樓辦公室使用者空間調整及考慮施工期間辦公室遷移代替方案無法
    解決及向主管機關申辦審查核准程序與原告理念不符，致影響進度。又系爭工程
    係原告於九十年十一月十四日通知終止協議，並非被告主動終止。原告於重新發
    包時，應將已完成部分扣除後之剩餘部分發包，並將五樓無法施作部分不予發包
    設計方為合理，其主動超支部分，不應由被告賠償等語，資為抗辯。
三、查兩造於九十年三月二十三日簽訂系爭工程技術服務設計書，由被告承攬系爭工
    程設計，被告於九十年十一月二十七日函覆原告同意自同年月二十三日起終止服
    務協議書，而被告未完成部分金額為二十八萬八千元，原告將未完成部分重新發
    包之金額為四十九萬二千元，印花稅部分為四百九十二元等情，為被告所不爭執
    ，且有協議書、原告及被告函、後續技術服務協議書等在卷可證，原告此部分之
    主張自堪信為真實。
四、依技術服務協議書之附件作業說明書第九條（五）、第十一條（一）所載「承辦
    建築師事務所應於接獲本局對『正式規劃設計報告書』審查認可通知後於二十日
    曆天內向主管機關申辦審查核准程序，並於取得核准後二十日曆天內完成修訂作
    業，提送『正式細部設計圖說』」、「設計作業每逾一天罰款按總服務費千分之
    一計算，最高以不超過總服務費百分之二十為限」及技術服務協議書第八條（一
    ）所載「未依相關甲方需求及條件辦理設計，經甲方提出更正，逾期十日內仍未
    提出說明或修改，本局得依採購法辦理相關處分事宜」。本件原告於九十年九月
    十四日致函被告，通知其依審查意見修訂並提出正式細部設計圖說，被告於九十
    年九月二十日收受，有原告函文多件在卷可按，被告依約自應於九十年九月三十
    日前提出修正細部設計圖說。被告既已逾期，原告主張自九十年十月一日起至九
    十年十一月二十三日解除協議之日止，依前開約定處以逾期法款共五十四日，罰
    款金額為二萬五千九百二十元，自屬有理由。本件被告曾向行公共工程委員會提
    出採購申訴，經該委員會審議結果，亦認為兩造間關於終止系爭協議書，係因可
    歸責於被告之事由所致，此經本院調取相關申訴案卷查明屬實，被告抗辯稱應依
    實際需要之七十日曆天計算製作圖說期間云云，顯非可採。
五、另按因可歸責於承攬人之事由，遲延工作，顯可預見其不能於期限內完成而其遲
    延可為工作完成後解除契約之原因者，定作人得依前條第二項之規定解除契約，
    並請求損害賠償，民法第五百零三條定有明文。本件契約因可歸責於被告之事實
    而終止協議，已如前述，原告將被告未完成之部分重新發包予他人繼續完成，增
    加支出之二十萬四千四百九十二元，自應由被告負責賠償，原告此部分之主張，
    於法洵屬有據。
六、綜據上述，原告請求被告給付損害賠償二十三萬零四百十二元及自起訴狀繕本送
    達翌日（九十二年三月七日）起至清償日止，按週年利率百分之五計算之利息，
    為有理由，應予准許。
七、本判決所命被告給付之金額，未逾五十萬元，應依民事訴訟法第三百八十九條第
    一項第五款之規定，由本院依職權宣告假執行。
中      華      民      國    九十二    年    十    月      二十八      日
~B臺灣基隆地方法院基隆簡易庭
~B    法院書記官  林  婉  瑩
~B    法      官  陳  培  仁
右正本證明與原本無異。
本筆錄正本之送達，與判決正本之送達，有同一效力。
對於本件判決如有不服，應於收受送達後二十日內向本院提出上訴書狀，上訴於本院
合議庭，並按他造當事人之人數附具繕本。
中      華      民      國    九十二    年   十一   月        七        日
~B    法院書記官  林  婉  瑩


司法院資訊處製作；財團法人民間司法改革基金會備份。
